臺灣臺北地方法院刑事判決
111年度簡上字第89號
上  訴  人
即  被  告  林凡  
上列上訴人即被告因違反毒品危害防制條例案件，不服本院民國
111年5月5日所為111年度簡字第945號第一審刑事簡易判決（聲
請簡易判決處刑案號：111年度毒偵字第964號），提起上訴，本
院管轄之第二審合議庭判決如下：
    主  文
原判決撤銷。
林凡施用第二級毒品，累犯，處有期徒刑陸月，如易科罰金，以
新臺幣壹仟元折算壹日。
    事  實
一、林凡基於施用第二級毒品之犯意，於民國110年11月24日凌
    晨2時許，在新北市○○區○○街0巷00號住處內，施用第二級毒
    品甲基安非他命1次，嗣因林凡為毒品危害防制條例第25條
    列管之強制採驗尿液人員而接獲毒品採驗尿液通知書，林凡
    遂在有偵查權限之公務員發覺其施用毒品犯行前，向新北市
    政府警察局新店分局員警坦認有上開施用毒品情事而願受裁
    判。警方並經其同意採集尿液送驗，呈毒品陽性反應後，始
    悉上情。
二、案經新北市政府警察局新店分局報告臺灣臺北地方檢察署檢
    察官偵查後聲請簡易判決處刑。
    理  由
一、程序方面
　㈠按觀察、勒戒或強制戒治執行完畢釋放後，3年內再犯第10條
    之罪者，檢察官或少年法院（地方法院少年法庭）應依法追
    訴或裁定交付審理，毒品危害防制條例第23條第2項定有明
    文。經查，被告林凡前因施用毒品案件，經本院以109年度
    毒聲字第137號裁定觀察勒戒，又經本院以109年度毒聲字第
    360號裁定送強制戒治，嗣經評估認無繼續強制戒治之必要
    ，遂於110年8月9日停止戒治並釋放出所，有臺灣高等法院
    被告前案紀錄表在卷可參。則被告於停止戒治釋放出所後3
    年內之110年11月24日凌晨2時許，再犯本件施用毒品罪，自
    應依法追訴處罰。
　㈡本院引用被告以外之人於審判外之陳述，業經檢察官及被告
    於本院審理期日均同意有證據能力（見簡上卷第215頁），
    本院審酌該等證據作成之情況，核無違法取證或其他瑕疵，
    且與待證事實具有關聯性，認為以之作為證據為適當，依刑
    事訴訟法第159條之5規定，均有證據能力。其餘認定本案犯
    罪事實之非供述證據，查無違反法定程序取得之情，依刑事
    訴訟法第158條之4規定反面解釋，亦具有證據能力。
二、認定犯罪事實之證據及理由
    上揭犯罪事實，業據被告坦承不諱（見簡上卷第71頁至第75
    頁、第213頁至第222頁），並有勘察採證同意書、新北市政
    府警察局受採集尿液檢體人姓名及檢體編號對照表、台灣檢
    驗科技股份有限公司濫用藥物實驗室-台北濫用藥物檢驗報
    告（檢體編號：G0000000）在卷可稽（見毒偵卷第15頁至第
    19頁），足徵被告任意性之自白與事實相符，本案事證明確
    ，被告犯行洵堪認定，應依法論科。
三、論罪科刑與撤銷原審判決之理由
　㈠核被告所為，係犯毒品危害防制條例第10條第2項之施用第二
    級毒品罪。其施用第二級毒品前持有毒品之低度行為，為其
    施用之高度行為所吸收，不另論罪。　　
　㈡被告前因毒品案件，經本院以106年度易字第903號判決判處
    有期徒刑5月確定，又因毒品案件，經本院以106年度簡字第
    2548號判決判處有期徒刑5月確定，復因過失傷害案件，經
    本院以107年度審交簡字第289號判決判處有期徒刑4月確定
    ，上開3案嗣經本院以107年度聲字第2727號裁定定應執行刑
    有期徒刑11月確定，於108年2月16日執行完畢等情，有臺灣
    高等法院被告前案紀錄表附卷可憑，被告於徒刑執行完畢後
    ，5年以內故意再犯本案有期徒刑以上之罪，核屬累犯。審
    酌被告上開前案包含與本案同一罪質之毒品案件，顯見被告
    確具特別惡性且對刑罰反應力薄弱，爰依刑法第47條第1項
    之規定，加重其刑。
　㈢按對於未發覺之罪自首而受裁判者，得減輕其刑，刑法第62
    條前段定有明文。而所謂「發覺」，固非以有偵查犯罪權之
    機關或人員確知其人犯罪無誤為必要，而於對其發生嫌疑時
    ，即得謂為已發覺；但此項對犯人之嫌疑，仍須有確切之根
    據得為合理之可疑者，始足當之，若單純主觀上之懷疑，要
    不得謂已發生嫌疑。經查，被告於採集尿液前先向員警告知
    有施用毒品之情事，有新北市政府警察局新店分局警員出具
    之報告書為憑（見簡上卷第153頁），而被告採尿前，警方
    尚無確切根據可懷疑被告有施用毒品犯行，堪認被告有於具
    偵查權限公務員發覺其犯行前即自首並願受裁判，爰依刑法
    第62條前段規定減輕其刑，並依法先加後減之。
　㈣被告雖主張：我有供出毒品上游綽號「排骨」之人，檢警因
    而查獲劉世偉云云。惟按毒品危害防制條例第17條第1項所
    謂「供出毒品來源，因而查獲」，必以被告本案所施用之毒
    品與嗣後查獲之毒品上游間具有關聯性，始稱充足，倘被告
    供出毒品來源資訊與其所犯本案無關，自不能獲邀上開減輕
    其刑之寬典。經查，被告於110年11月25日警詢時，就本案
    施用毒品之來源，供稱：我去勒戒前留下的，大約1年前購
    買的，我已經忘記跟誰購買的等語（見毒偵卷第9頁），至
    於「排骨」劉世偉，則是被告兒子林上舜在宜蘭市○○路00○0
    號收到裝有甲基安非他命之宅配包裹後，將該包裹送至宜蘭
    縣政府警察局宜蘭分局進士派出所，被告因而於110年10月1
    2日警詢時所供出之包裹寄送者（見簡上卷第163頁至第164
    頁），顯見「排骨」劉世偉與被告本案所施用之毒品無關，
    不得依毒品危害防制條例第17條第1項減輕其刑。　　
　㈤原審以被告犯罪事證明確，予以論罪科刑，固非無見。惟被
    告有上開累犯應加重及自首減輕情事，已如前述，原審漏未
    審酌，容有未洽。被告上訴主張其有供出上游，應依法減刑
    云云，固無理由，但被告上訴指摘原判決未依自首規定減刑
    部分，為有理由，且原審判決既有上開可議之處，已屬不能
    維持，本院自應撤銷改判。
  ㈥爰審酌被告施用毒品造成社會治安潛在危害，有所不該，惟
    念被告坦承犯行，犯後態度良好，且考量施用毒品為病患型
    犯罪，可非難性較低。兼衡被告自陳從事販賣蔬果之職業、
    高職肄業之智識程度，收入約每月新臺幣（下同）6萬元，
    需給父母5千元，離婚，無需扶養之人，子女都已成年之家
    庭經濟狀況等一切情狀（見簡上卷第221頁），量處如主文
    所示之刑，並諭知易科罰金折算標準。
據上論斷，應依刑事訴訟法第455條之1第1項、第3項、第369條
第1項前段、第364條、第299條第1項前段，毒品危害防制條例第
10條第2項，刑法第11條前段、第47條第1項、第62條前段、第41
條第1項前段，判決如主文。
本案經檢察官蕭惠菁聲請簡易判決處刑，檢察官張友寧到庭執行
職務。
中　　華　　民　　國　　111 　年　　9 　　月　　8 　　日
　　　　　　      刑事第五庭　審判長法  官  李小芬
　　　　　　                      　法  官  翁毓潔
　　　　　　　　　　　　　　　　　　法  官  林志洋
以上正本證明與原本無異。
不得上訴。
                                    書記官  黃傳穎
中　　華　　民　　國　　111 　年　　9 　　月　　8 　　日